臺灣屏東地方法院刑事判決　　　　　　　110年度訴字第243號
公　訴　人　臺灣屏東地方檢察署檢察官
被　　　告　吳咏松


上列被告因違反槍砲彈藥刀械管制條例案件，經檢察官提起公訴
（110 年度偵字第1091號、第3485號），被告於準備程序中就被
訴事實為有罪之陳述，經告知簡式審判程序之旨，並聽取當事人
之意見後，經本院合議庭裁定由受命法官獨任進行簡式審判程序
，判決如下：
    主  文
吳咏松犯非法寄藏子彈罪，處有期徒刑陸月，併科罰金新臺幣陸
萬元，有期徒刑如易科罰金，罰金如易服勞役，均以新臺幣壹仟
元折算壹日。
    事  實
一、吳咏松明知具殺傷力之子彈，係槍砲彈藥刀械管制條例列管
    之違禁物品，非經中央主管機關許可，不得寄藏，竟未經許
    可，基於非法寄藏具有殺傷力子彈之犯意，於民國108 年間
    某日某時許，在其位於屏東縣○○鄉○○路000 號之住處內
    ，受其友人蔡宏恩（已歿）所託，收受並代為保管如附表編
    號1 所示具殺傷力之非制式子彈12顆，並將上開子彈藏放於
    上開住處內而非法寄藏之。嗣為警於110 年1 月14日下午1
    時26分許持本院核發之搜索票前往其上址住處執行搜索，當
    場扣得如附表編號1 所示非制式子彈12顆，而查悉上情。
二、案經高雄市政府警察局楠梓分局報告臺灣屏東地方檢察署檢
    察官偵查後起訴。
    理  由
一、上揭犯罪事實，業據被告吳咏松於警詢、偵查及本院審理中
    坦承不諱（見警卷第7 頁；偵1091號卷第3 至4 頁；本院卷
    第90、99頁），並有本院110 年聲搜字25號搜索票、高雄市
    政府警察局楠梓分局搜索扣押筆錄、扣押物品目錄表、扣押
    物品收據各1 份及蒐證照片2 張在卷可稽（見警卷第25、29
    至35、37頁），復有扣案如附表編號1 所示之子彈12顆可佐
    。又如附表編號1 所示之非制式子彈12顆經送鑑定試射後均
    具有殺傷力（鑑定內容詳如附表編號1 「鑑定結果」欄所示
    ），有內政部警政署刑事警察局110 年3 月12日刑鑑字第00
    00000000號鑑定書、110 年8 月18日刑鑑字第1100077085號
    函各1 份在卷可稽（見偵1091號卷第205 至206 頁；本院卷
    第85頁），足認被告之任意性自白與事實相符，應堪採信。
    本案事證明確，被告犯行堪以認定，應予依法論科。
二、論罪科刑
㈠、按寄藏係指為他人保管之意，槍砲、彈藥、刀械之寄藏，屬
    即成犯，並為行為之繼續，一經受託持有該物，寄藏行為即
    為既遂，不以完成所欲或預定之藏放目的為必要。次按，「
    寄藏」之受人委託代為保管，其保管之本身所為之「持有」
    ，既係「寄藏」之當然結果，法律上自宜僅就「寄藏」行為
    為包括之評價，不應另就「持有」予以論罪。又非法寄藏槍
    砲彈藥刀械等違禁物，所侵害者為社會法益，如所寄藏客體
    之種類相同（如同為手槍，或同為子彈者），縱令同種類之
    客體有數個（如數支手槍、數顆子彈），仍為單純一罪，不
    發生想像競合犯之問題。查本案被告係藏放蔡宏恩所交付之
    具殺傷力子彈12顆。是核被告所為，係犯槍砲彈藥刀械管制
    條例第12條第4 項之非法寄藏子彈罪。
㈡、又按未經許可持有槍砲、彈藥、刀械等，其持有之繼續，為
    行為之繼續，並非狀態之繼續，亦即一經持有，該罪雖告成
    立，但其完結須繼續至持有行為終了之時為止（最高法院94
    年度台上字第7415號判決意旨參照）。查被告基於一寄藏子
    彈之犯意，而自取得之時起至經警查獲為止，寄藏行為僅一
    個，罪名同一，為繼續犯之單純一罪。
㈢、爰審酌被告無視於政府嚴格管制子彈之政策，竟受他人所託
    而非法寄藏子彈，對社會治安有顯著之潛在危險性，所為實
    非可取；惟念其犯後始終坦承犯行之態度，復衡以被告本案
    犯罪之動機、目的、手段及寄藏子彈之數量、期間，且尚無
    證據證明被告有將上開子彈用於其他犯罪，兼衡其自陳其智
    識程度、家庭及經濟狀況（本院卷第99頁）等一切情狀，量
    處如主文所示之刑，並分別諭知易科罰金及罰金易服勞役之
    折算標準。又檢察官雖具體求刑有期徒刑8 月，惟本院審酌
    前揭各情，因認主文所示之宣告刑已可收懲戒之效且與被告
    之罪責相當，檢察官上開求刑稍有過重之情，併此敘明。
三、沒收
㈠、扣案如附表編號1 所示非制式子彈12顆，俱因採樣試射而喪
    失子彈效用，已非屬違禁物，爰不予宣告沒收。
㈡、至扣案如附表編號2 至9 所示物品，固為被告所有，然依卷
    內事證尚查無與被告本案犯行具有關連性，亦不予宣告沒收
    ，併此敘明。
據上論斷，應依刑事訴訟法第273 條之1 第1 項、第299 條第1
項前段，槍砲彈藥刀械管制條例第12條第4 項，刑法第11條前段
、第41條第1 項前段、第42條第3 項前段，判決如主文。
本案經檢察官李忠勲提起公訴，檢察官王雪鴻到庭執行職務。
中    華    民    國  110     年    11    月    17    日
                  刑事第三庭    法  官  黃虹蓁
以上正本證明與原本無異。
如不服本判決應於收受判決後20日內向本院提出上訴書狀，並應
敘述具體理由；其未敘述上訴理由者，應於上訴期間屆滿後20日
內向本院補提理由書（均須按他造當事人之人數附繕本）「切勿
逕送上級法院」。
中    華    民    國   110    年    11    月    17    日
                                書記官  陳恩慈
附錄本案論罪科刑法條：
槍砲彈藥刀械管制條例第12條第4 項
未經許可，持有、寄藏或意圖販賣而陳列子彈者，處5 年以下有
期徒刑，併科新台幣300 萬元以下罰金。
附表：
┌──┬─────────┬───────────────┐
│編號│  物品名稱數量    │         鑑定結果             │
├──┼─────────┼───────────────┤
│1   │非制式子彈12顆    │認均係非制式子彈，由口徑9mm 制│
│    │                  │式空包彈組合直徑約8.9mm 金屬彈│
│    │                  │頭而成，12顆均經試射，均可擊發│
│    │                  │，認具殺傷力。                │
├──┼─────────┼───────────────┤
│2   │帳冊1本           │無                            │
├──┼─────────┼───────────────┤
│3   │夾鏈袋1批         │無                            │
├──┼─────────┼───────────────┤
│4   │IPHONE牌行動電話1 │無                            │
│    │支（含門號00000000│                              │
│    │09號SIM 卡1 枚；IM│                              │
│    │EI：00000000000000│                              │
│    │8）               │                              │
├──┼─────────┼───────────────┤
│5   │IPHONE牌行動電話1 │無                            │
│    │支（含門號00000000│                              │
│    │44號SIM 卡1 枚；IM│                              │
│    │EI：00000000000000│                              │
│    │9）               │                              │
├──┼─────────┼───────────────┤
│6   │IPHONE牌行動電話1 │無                            │
│    │支（含門號00000000│                              │
│    │75號SIM 卡1 枚；IM│                              │
│    │EI：00000000000000│                              │
│    │3）               │                              │
├──┼─────────┼───────────────┤
│7   │IPHONE牌行動電話1 │無                            │
│    │支（IMEI：00000000│                              │
│    │0000000）         │                              │
├──┼─────────┼───────────────┤
│8   │小米牌行動電話1 支│無                            │
│    │（含門號0000000000│                              │
│    │號SIM 卡1 枚；IMEI│                              │
│    │：000000000000000 │                              │
│    │、000000000000000 │                              │
│    │）                │                              │
├──┼─────────┼───────────────┤
│9   │現金新臺幣18,600元│無                            │
└──┴─────────┴───────────────┘